臺灣板橋地方法院刑事判決　　　　　　 93年度易緝字第204號
聲　請　人　臺灣板橋地方法院檢察署檢察官
被　　　告　乙○○
上列被告因竊盜案件，經檢察官聲請簡易判決處刑（93年度偵字
第4760號）及移送併案審理（92年度偵字第20973 號、93年度偵
緝字第1914號），本院認不宜以簡易判決處刑，改以通常程序審
理，嗣因被告就被訴事實為有罪之陳述，本院告知被告簡式審判
程序之旨，並聽取當事人之意見後，裁定改由受命法官獨任依簡
式審判程序進行，判決如下：
    主  文
乙○○連續攜帶兇器毀壞安全設備竊盜，累犯，處有期徒刑拾月
。扣案瑞士刀壹把沒收。
    事  實
一、乙○○於民國91年間曾犯竊盜罪，經臺灣士林地方法院以91
    年士簡字第743 號判決判處有期徒刑4 月確定，甫於92年11
    月26日執行完畢。詎不知悔改，基於意圖為自己不法所有之
    概括犯意，連續為下列竊盜犯行：
  (一)於92年4 月13日0 時許之夜間，由陽台打開窗戶，侵入甲○○○位於臺北縣板橋市○○○路○ 段219 號6 樓住宅內，竊
    取手提電腦1 台，得手後逃逸，嗣為警在陽台窗戶採得指紋
    循線查獲。
  (二)於93年3 月2 日13時許，攜帶客觀上具有危險性，可供兇器
    使用之瑞士刀、剪刀、尖嘴鉗各1 把，用以破壞戊○○位於
    臺北縣板橋市○○街25巷4 弄12之2 號4 樓住宅（為3 樓頂
    樓加蓋）之逃生門鎖，侵入屋內（毀損、侵入住宅部份未據
    告訴），竊取銀色不鏽鋼打火機1 個、拾元紀念幣1 枚、銀
    質項鍊1 條等財物，得手後，適為戊○○發現呼叫報警，乙○○即從頂樓跳下，欲由臺北縣板橋市○○街25巷4 弄後方
    之防火巷逃跑，嗣於同日13時50分許，為警在上開防火巷逮
    捕，並從乙○○口袋中查獲前揭財物與瑞士刀1 把，另在上
    開逃生門外，扣得乙○○遺留之剪刀、尖嘴鉗各1 把。
  (三)於93年3 月31日21時，在臺北縣板橋市○○○路○ 段301 巷
    41弄25號前，以自備鑰匙竊取蔡宗廷所有，由其表弟丁○○
    使用之DRR-728 號機車一台，供己騎用，嗣於93年4 月1 日
    3 時40分許，為警在臺北縣板橋市○○路275 巷62弄內查獲
    ，並扣得鑰匙1 把。
二、案經戊○○訴由臺北縣政府警察局海山分局報告臺灣板橋地
    方法院檢察署檢察官偵查聲請簡易判決處刑及經甲○○○、
    丁○○訴由臺北縣政府警察局板橋分局、海山分局報請臺灣
    板橋地方法院檢察署檢察官移送併案審理。
    理  由
一、上開事實，業據被告乙○○坦承不諱，並經告訴人甲○○○
    、戊○○、丁○○指訴及證人即查獲犯罪事實(三)之警員何武
    龍於偵查中證述明確，被告自白應與事實相符，而堪採信，
    復有內政部警政署刑事警察局92年6 月12日刑紋字第092008
    0264號指紋鑑驗書、戊○○出具之臺北縣政府警察局尋獲贓
    證物領據證明單、扣案之瑞士刀、剪刀、尖嘴鉗各1把、起
    獲贓證物照片、丁○○出具之臺北縣政府警察局海山分局新
    海派出所贓物認領保管單、贓物照片、扣案機車鑰匙1 把及
    車籍作業系統查詢認可資料等可資佐證。綜上所述，本件事
    證明確，被告竊盜犯行均堪認定，應予依法論科。
二、按瑞士刀、剪刀及尖嘴鉗均係金屬製成，客觀上足以對人之
    生命、身體、安全構成威脅，具有危險性之兇器，核被告所
    為犯罪事實(一)部分，係犯刑法第321 條第1 項第2 款、第1
    款之逾越安全設備、於夜間侵入住宅之加重竊盜罪；犯罪事
    實(二)部分，係犯刑法第321 條第1 項第3 款、第2 款之攜帶
    兇器、毀壞安全設備之加重竊盜罪；犯罪事實(三)部分，係犯
    第320 條第1 項之竊盜罪。又其所犯3 次竊盜行為，均係基
    本構成要件相同之罪，顯係出於概括之犯意反覆為之，為連
    續犯，應以情節較重之攜帶兇器、毀壞安全設備之加重竊盜
    罪論，並加重其刑。犯罪事實(一)、(三)，業經檢察官移送併案
    審理，且與本件聲請簡易判決處刑有罪部分，有連續犯裁判
    上一罪關係，為起訴效力所及，本院自得併予審究。又被告
    前因竊盜罪，經臺灣士林地方法院判處有期徒刑4 月確定，
    甫於92年11月26日執行完畢，有臺灣高等法院被告全國前案
    紀錄表在卷可稽，按被告所為上開連續犯行終了之時，已在
    該竊盜犯罪有期徒刑執行完畢後5 年以內，仍為累犯，應依
    刑法第47條規定，遞加重其刑，有最高法院33年上字第1577
    號判例可參。爰審酌被告素行不佳、犯罪動機、目的、手段
    、竊取手提電腦、打火機、紀念幣、項鍊、機車等物，對被
    害人所生危害非輕，及犯罪後坦承犯行，態度良好等一切情
    狀，量處如主文所示之刑，以資懲儆。扣案瑞士刀1 把係被
    告所有供竊盜犯罪所用之物，業據其陳明在卷，應依刑法第
    38條第1 項第2 款規定沒收；至扣案剪刀、尖嘴鉗、鑰匙各
    1 把，雖係被告供犯罪所用之物，然被告否認為其所有，亦
    乏證據證明係被告所有，爰不予沒收。
三、93年度偵字第2853號移送併案意旨另以：被告乙○○意圖為
    自己不法之所有，於93年1 月27日15時30分許，持自備鑰匙
    打開丙○○所承租，位於臺北縣板橋市○○○路213 巷6號3
    樓301 室之套房大門，侵入室內著手竊取財物時，為丙○○
    發現起身追逐，於樓梯間查獲被告報警處理，因認被告涉犯
    刑法第320 條第3 項之竊盜罪未遂。經查被告否認有何竊盜
    行為，辯稱：我有用鑰匙打開門，但是還沒進去，我想要去
    偷零錢，但是還沒進去就被人發現，我就跑走了等語，與告
    訴人丙○○於警詢中證稱：「我當時在房間睡覺，聽到有人
    打開我的房門，我馬上喊出聲說：是誰？嫌犯聽見我聲音就
    馬上逃跑，我起身追逐，在同一大樓之7 樓樓梯間抓到他」
    等語相符，足認被告尚未及進入房間著手搜尋財物之際，即
    因遭被害人發覺而逃離現場，又侵入住宅部份未據被害人提
    出告訴，此部份尚無證據證明被告涉嫌竊盜罪，復查無其他
    積極具體之證據足認被告有竊盜犯行，是屬不能證明被告犯
    罪，與本件被訴部分並無連續犯裁判上一罪關係可言，本院
    無從併予審究，自應移還檢察官另行處理，併此敘明。
據上論斷，應依刑事訴訟法第452 條、第273 條之1 第1 項、第
299 條第1 項前段，刑法第56條、第321 條第1 項第2 款、第3
款、第47條、第38條第1 項第2 款，判決如主文。
本案經檢察官李吉祥到庭執行職務
中　　華　　民　　國　　94　　年　　5 　　月　　25　　日
                  刑事第十九庭  法　官  蕭一弘
以上正本證明與原本無異。
如不服本判決應於送達後10日內向本院提出上訴狀。
                                書記官　王麗雯
中　　華　　民　　國　　94　　年　　5 　　月　　25　　日
附錄本案論罪科刑法條全文：
中華民國刑法第321條
犯竊盜罪而有左列情形之一者，處六月以上、五年以下有期徒刑
：一於夜間侵入住宅或有人居住之建築物、船艦或隱匿其內而犯
之者。二毀越門扇、牆垣或其他安全設備而犯之者。
三  攜帶兇器而犯之者。
四  結夥三人以上而犯之者。
五  乘火災、水災或其他災害之際而犯之者。
六  在車站或埠頭而犯之者。
前項之未遂犯罰之。
